# 待执行亏损合同预计负债确认与否

提问人：moyancpa 时间：2021-04-22 08:05:05
陈版主： 您好！
请教您一个问题：
拟IPO公司为电网供应商，其产品成本主要为铜、铝材料成本，占比80%以上。截至 2020 年 12 月 31 日，公司尚存大额的未执行合同，且相关合同不可撤销，但订单交付时间不确定；由于第四季度铜、铝价格大幅上涨，且电网合同对应的调价机制无法覆盖原材料价格上涨带来的成本增加，导致部分产品毛利率为负值，根据准则规定，待执行合同变成亏损合同的，该亏损合同产生的义务满足预计负债确认条件的，应当确认为预计负债。
另目前同行业可比上市公司尚未查到对亏损合同预计负债确认的案例；公司 20 年业绩较好， 21 年因为原材料上涨业绩存在下滑，如确认相关预计负债，有利于 21 年的业绩实现情况，这方面也需要考虑会不会被认定为调节利润的考虑，因为之前一直未确认。麻烦老师帮忙确认下是否需要确认预计负债。

回答人：chenyiwei
建议考虑：企业目前有无铜铝原材料备货？预测 2021 年后原材料价格的变动趋势如何？如果目前没有备料，预计根据后续原材料价格的变动趋势，后续实际交货时是否还会亏损？仅仅依据 2020 年底的数据模拟测算，似乎依据不足。
例如，企业日常库存大概半月，目前没有备货，那么站在 2020 年 12 月 31 日是否预计负债，需要结合公司预测 2021 年铜价变动趋势、同时结合材料交付日期，预测成本是否高于销售价格，计提预计负债。